# ..

提问人：视野号 时间：2012-09-23 17:54:13

回答人：chenyiwei
回复 goforit 的帖子
赞同此观点。往来款能够通过函证的方式确认，是基于交易对方（被函证方）与被审计单位发生交易，其自身帐务中对此也有记录，实际上是通过交易双方的帐务记录能否核对一致来佐证。而税务机关并未与企业（纳税人）之间发生交易，在未实施专项税务检查或者审计的情况下，税务机关是根据纳税人的申报信息确定应征收的税款，税务机关并不掌握纳税人的应申报而未申报的欠税信息，因而无法基于税务机关掌握的信息提供独立的证明。

提问人：liubin988513 时间：2012-10-09 15:39:29
可以计入预付账款或者其他流动资产。如果有收益期限，摊销。

回答人：chenyiwei
赞同此观点。